# 长期股权投资的核算

提问人：z239239 时间：2013-01-14 14:38:24
D公司控股A、B两家公司，C公司为A公司的子公司。A公司收购B公司80%的股权、C公司收购20%。 A、C公司取得B公司的股权如何核算？ 个人认为： A公司按照企业合并形成的长期股权投资进行初始计量； C公司股权应当按照企业合并以外其他方式取得的长期股权投资进行初始计量。支付的对价与享有净资产的差额在个别报表上不进行调整。在编制合并报表时，对差额进行调整。

回答人：chenyiwei
基本赞同你的理解。 对C公司而言，收购B公司 20 ％的股权，对B公司不能形成控制，因此在C公司的个别报表层面，属于企业合并以外的其他情形形成的长期股权投资。 对A公司合并报表层面而言，通过同一控制下的一揽子交易取得了B公司的 100 ％股权，合并报表层面均按照同一控制下合并形成长期股权投资进行调整和合并抵销。